臺灣士林地方法院民事裁定　　一○○年度消債更字第七十九號
聲　請　人
即　債務人　丁昱秀原名丁桂花.
代　理　人　李勇三律師
上列當事人聲請更生事件，本院裁定如下：
    主  文
債務人丁昱秀（原名丁桂花）自中華民國一百年八月三日下午五
時起開始更生程序。
命司法事務官進行本件更生程序。
    理  由
一、按債務人與金融機構協商成立者，不得聲請更生或清算，但
    因不可歸責於己之事由，致履行顯有重大困難者，不在此限
    。本條例施行前，債務人依金融主管機關協調成立之中華民
    國銀行公會會員辦理消費金融案件無擔保債務協商機制與金
    融機構成立之協商，準用前項之規定，消費者債務清理條例
    第一百五十一條第五項、第六項分別定有明文。次按債務人
    不能清償債務或有不能清償之虞，且無擔保或無優先權之債
    務總額未逾新臺幣（下同）一千二百萬元者，於法院裁定開
    始清算程序或宣告破產前，得向法院聲請更生，此觀諸同條
    例第三條、第四十二條第一項規定自明。又法院開始更生程
    序之裁定，應載明其年、月、日、時，並即時發生效力。法
    院開始更生或清算程序後，得命司法事務官進行更生或清算
    程序，必要時得選任律師、會計師或其他適當之自然人或法
    人一人為監督人或管理人，復為同條例第四十五條第一項、
    第十六條所明定。
二、聲請意旨略以：債務人有不能清償債務情事，前曾於民國九
    十五年四月間依中華民國銀行公會會員辦理消費金融案件無
    擔保債務協商機制，與最大債權金融機構即萬泰商業銀行股
    份有限公司（下稱萬泰銀行）成立協商，協商條件為分八十
    期、零利率、每月還款九千六百九十五元。債務人斯時受僱
    於臺北市士林夜市小吃店，每月薪資收入可達二萬四千元，
    惟於九十六年底意外懷孕，於九十七年三月間因懷孕大腹便
    便，無法勝任夜市小吃店繁重工作而離職，改任臨時性計酬
    工作，收入僅能支付個人最低生活費致毀諾，債務人確因不
    可歸責於己之事由，致履行協商條件顯有重大困難。又債務
    人無擔保或無優先權之債務總額未逾一千二百萬元，復未經
    法院裁定開始清算程序或宣告破產，為此向本院聲請更生等
    語。
三、經查，債務人所主張之上開事實，業據提出中華民國銀行公
    會會員辦理消費金融案件無擔保債務協商機制協議書及無擔
    保債務還款計畫、債務人全戶最新戶籍謄本、勞工保險投保
    資料表及明細、九十七至九十九年度綜合所得稅各類所得資
    料清單、財產歸屬資料清單為證（見本院卷第十四頁至第十
    五頁、第十七頁至第十九頁、第二十頁、第二十二頁、第二
    十四頁、第二十五頁至第二十六頁、五十六頁）。佐以萬泰
    銀行於一百年七月八日之陳報狀（見本院卷第六十五頁至第
    七十三頁），債務人確於九十七年三月間臨生產時（按：債
    務人係於同年五月間分娩）毀諾。是債務人自陳當時因即將
    臨盆，無法勝任臺北市士林夜市小吃店之繁重工作，而轉任
    臨時性計酬工作，應非虛妄。債務人於九十七年間原任職臺
    北市士林夜市小吃店，每月薪資收入固可達二萬四千元，原
    扣除協商金額九千六百九十五元後，僅餘一萬四千三百零五
    元可供生活。而債務人居住於臺北市，以內政部公布九十七
    年度臺北市每人每月最低生活費為一萬四千一百五十二元，
    及債務人當時尚需獨立扶養一名未成年子女傅若瑄（八十七
    年二月出生），上開數額顯不足維持債務人個人基本生活及
    扶養一名未成年子女所需費用，遑論債務人因即將分娩而轉
    任臨時性計酬工作，致收入銳減。是債務人確因不可歸責於
    己之事由，致履行協商條件顯有困難。另債務人主張無擔保
    或無優先權之債務總額未逾一千二百萬元，亦有財團法人金
    融聯合徵信中心當事人綜合信用報告─債務清理條例前置協
    商專用債權人清冊、財團法人金融聯合徵信中心當事人綜合
    信用報告附卷可稽（見本院卷第三十四頁至第三十六頁、第
    五十一頁至第五十四頁）。此外，復查無債務人有消費者債
    務清理條例第六條第三項、第八條或第四十六條各款所定駁
    回更生聲請之事由存在，是債務人聲請更生，應屬有據。揆
    諸首揭規定，應予開始更生程序，並命司法事務官進行本件
    更生程序。
四、爰裁定如主文。
中    華    民    國    100   年    7     月    29    日
                  民事第三庭  法      官  孫萍萍
上為正本係照原本作成。
本裁定不得抗告。
中    華    民    國    100   年    8     月     1    日
                              書  記  官  周嫣蘋